【裁判字號】    89,易,566
【裁判日期】    900316
【裁判案由】    賭博
【裁判全文】
臺灣彰化地方法院刑事判決                          八十九年度易字第五六六號
    公  訴  人  臺灣彰化地方法院檢察署檢察官
    被      告  乙○○
    被      告  丙○○
    被      告  甲○○
右列被告等因賭博案件，經檢察官提起公訴（八十九年度偵字第一七０四號），本院
判決如左：
    主      文
乙○○共同以賭博為常業，累犯，處有期徒刑陸月，如易科罰金，以參佰元折算壹日
。
丙○○共同以賭博為常業，處有期徒刑月，如易科罰金以佰元折算壹日。
甲○○連續在公眾得出入之場所賭博財物，處罰金壹仟元，如易服勞役以佰元折算
壹日。
扣案之賭資電動賭博機具「超八電玩」陸台、「滿貫大享」貳台、「大贏家賓果連線
」貳台、「水中精靈」貳台、「孔雀開屏小瑪莉」參台、「撲克牌」壹台、「水果盤
」柒台、「皇冠列車」參台（含ＩＣ貳拾陸塊）、賭資新台幣參仟貳佰貳拾捌元、電
玩開洗分紀錄表（計分單）壹拾伍份、監視器螢幕參台、監視器貳座、錄影帶壹捲、
代幣壹批均沒收。
    事  實
一、乙○○前曾於民國（下同）八十七年間因犯賭博罪，經本院判處有期徒刑五月確
    定，甫於八十八年五月廿八日易科罰金執行完畢，詎仍不知悔悟，自八十九年一
    月間起，在彰化縣永靖鄉○○村○○街七十五號所經營公眾得出入場所之「快樂
    門遊樂場」內，擺設賭博性電動玩具「超八電玩」六台、「滿貫大亨」二台、「
    大贏家賓果連線」二台、「水中精靈」二台、「孔雀開屏小瑪莉」三台、「樸克
    牌」一台、「水果盤」七台、「皇冠列車」三台（含ＩＣ板共廿六塊），並以月
    薪新臺幣（下同）二萬四千元之代價，僱請丙○○擔任櫃檯店員，負責兌換代幣
    、電動機台開分、洗分兌換代幣或現金等工作，其二人即基於常業賭博之共同犯
    意聯絡，而自該時起，利用該廿六台電動賭博機具，供不特定人賭博財物，其賭
    博方式為賭客以現金向丙○○兌換代幣開分後，機台螢幕即以一定比例出現分數
    ，賭客即可押注，如押中可得約定倍數之分數，如未押中，則由乙○○嬴得該分
    數，待賭客賭畢，再以螢幕上之積分兌換為代幣或現金；嗣於同年二月十七日晚
    上廿三時四十五分許，適有第二次（前一次係同年月十六日）前往之賭客甲○○
    以賭玩「水果盤」後所嬴得之九千分向丙○○洗分兌換現款一千三百元、代幣五
    百元時，為警當場查獲，並扣獲前揭賭博性電玩共廿六台（含ＩＣ板共廿六片）
    、電玩開洗分紀錄表（計分單）十五張、現場賭資三千二百二十八元、監視器二
    座、監視螢幕三台、代幣一批、錄影帶一捲等物。
二、案經彰化縣警察局員林分局報請臺灣彰化地方法院檢察署檢察官偵查起訴。
    理  由
一、訊據被告甲○○對右開事實於偵審中坦承不諱，惟被告乙○○、丙○○則辯稱：
    客人一律以計分卡計算，如果要換錢就告訴說不可以換錢，但有時候客人很兇，
    會有要換現金的行為出現等詞；經查，被告等前開犯行，業據其等於警偵訊中供
    承不諱，且互核一致，且有現場紀錄、現場圖等附卷可稽，並有前揭賭博性電玩
    共廿六台（含ＩＣ板共廿六片）、計分單十五張、現場賭資三千二百二十八元、
    監視器二座、監視螢幕三台、代幣一批、錄影帶一捲等物扣案可證。雖被告乙○○於本院審理時翻異前供，然其等以分數換取現金之行為無可否認，其等辯解無
    非臨訟避就之詞，不足採信，又依所扣之賭博性電動機具有二十六台，其數量非
    少之事實以觀，被告乙○○擺設賭博性電動機具與人賭博之行為，客觀上已足供
    日常生活，其有以賭博為常業之犯意，至為灼然。從而，本件事證已臻明確，被
    告三人犯行均堪以認定。
二、核被告乙○○、丙○○所為，均係犯刑法第二百六十七條之常業賭博罪；被告甲○○所為，係犯刑法第二百六十六條第一項前段之賭博罪。被告乙○○、丙○○
    二人間，關於前開賭博犯行，有犯意聯絡及行為之分擔，均為共同正犯。被告甲○○先後賭博行為，時間緊接，所犯基本構成要件相同，顯係出於概括犯意為之
    ，為連續犯，應依刑法第五十六條加重其刑。查被告乙○○前曾於八十七年間因
    犯賭博罪，經本院判處有期徒刑五月確定，甫於八十八年五月廿八日易科罰金執
    行完畢，此有台灣彰化地方法院檢察署刑案資料查註紀錄表在卷可稽，其於五年
    以內再犯本件有期徒刑以上之罪，為累犯，依法加重其刑。爰審酌被告乙○○、
    丙○○、甲○○等人之素行、犯罪動機、手段、方法、所生危害及渠等於犯罪後
    之態度等一切情狀，各量處如主文所示之刑，被告乙○○及丙○○部分並諭知易
    科罰金之折算標準，被告甲○○部分並諭知易服勞役之折算標準，以茲警惕。扣
    案之電動賭博機具「超八電玩」六台、「滿貫大享」二台、「大贏家賓果連線」
    二台、「水中精靈」二台、「孔雀開屏小瑪莉」三台、「撲克牌」一台、「水果
    盤」七台、「皇冠列車」三台（含ＩＣ二十六塊）、賭資新台幣三仟二佰二十八
    元、電玩開洗分紀錄表（計分單）十五份、代幣壹批，係當場賭博之器具及在賭
    檯或兌換籌碼處之財物，應依刑法第二百六十六條第二項之規定併予宣告沒收。
    又監視器螢幕三台、監視器二座、錄影帶一捲，乃被告乙○○所有供犯罪所用之
    物，業據其供陳在卷，依刑法第三十八條第一項第二款予以宣告沒收。
三、被告甲○○自承另於八十九年二月十六日在「快樂門遊樂場」賭玩一次，因與前
    揭論罪科刑之賭博部分，有裁判上一罪之連續犯之關係，本院自應一併審究，併
    此敘明。
四、併案意旨（八十九年度偵字第三四九五號）另以：被告乙○○自八十九年一月間
    起經營「快樂門遊樂場」電子遊藝場，於八十九年二月三日「電子遊藝場業管理
    規則條例」公布施行後，未依規定辦理營利事業登記，違規經營前揭電子遊藝場
    ，涉有違反電子遊藝場業管理規則第十五條、第二十二條等罪之犯嫌等語，惟查
    ，被告上開犯嫌與前揭賭博案件間並無何裁判上一罪之關係，本院自不得加以審
    理，宜由檢察官另行處理，附此敘明。
據上論斷，應依刑事訴訟法第二百九十九條第一項前段、刑法第二十八條、第五十六
條、第二百六十六條第一項前段、第二項、第二百六十七條、第四十七條、第四十一
條第一項、第四十二條第二項、第三十八條第一項第二款，罰金罰鍰提高標準條例第
一條前段、第二條，判決如主文。
本案經檢察官古慧玲到庭執行職務。
中      華      民      國      九十    年      三      月      十六    日
                                  台灣彰化地方法院刑事第二庭
                                        法      官    謝  仁  棠
右正本證明與原本無異。
如不服本判決，應於判決送達後十日內向本院提出上訴狀（須附繕本）。
                                        法院書記官    于  淑  真
中      華      民      國      九十    年      三      月      二十    日
刑法第二百六十六條
在公共場所或公眾得出入之場所賭博財物者，處一千元以下罰金，但以供人暫時娛樂
之物為賭博者，不在此限。
當場賭博之器具與在賭檯或兌換籌碼處之財物，不問屬於犯人與否，沒收之。
刑法第二百六十七條
以賭博為常業者，處二年以下有期徒刑，得併科一千元以下罰金。


司法院資訊處製作；財團法人民間司法改革基金會備份。
